臺灣高雄地方法院刑事判決　　　　　　　　　　　　　九十年度易字第三八五四號
　　公　訴　人　臺灣高雄地方法院檢察署檢察官
　　被　　　告　丁○○○
　　選任辯護人　單文程律師
右列被告因業務過失傷害案件，經檢察官提起公訴（九十年度調偵字第五五五號），
本院判決如左：
    主  文
丁○○○從事業務之人，因業務上之過失傷害人致重傷，處有期徒刑陸月，如易科罰
金，以參佰元折算壹日。
    事  實
一、丁○○○係於高雄市新興區○○○路六合夜市內經營販賣海產粥之攤販，並賴以
    為生，為從事業務之人，於民國八十九年三月二十三日（起訴書誤載為二十四日
    ）凌晨零時四十五分許，明知自附表位置圖所示熱水鍋（以下簡稱大熱水鍋）內
    以小水鍋舀熱水至海產粥之攤台時，應注意有無顧客自附表所示六合二路上通道
    進入其攤位內部，以預防熱水灑至顧客身上，避免燙傷之危險，依當時情況又無
    不能注意之情形，竟疏未注意及此，適有亦未注意前方動態之兒童吳韋霖（八十
    五年三月生，案發當時將近四歲）由附表所示六合二路上通道進入該處，撞及正
    欲前往海產粥攤位之丁○○○所持舀滿熱水之小水鍋，熱水由吳韋霖頭頂灑下，
    使吳韋霖之臉部、頸部、軀幹、雙上肢等部位共佔總體表百分之二十二的面積受
    有二至三度燙傷之重傷害。
二、案經吳韋霖之父甲○○訴由高雄市政府警察局新興分局移送臺灣高雄地方法院檢
    察署檢察官偵查起訴。
    理  由
一、訊據被告丁○○○固供承係在六合夜市販賣海產粥之攤販，於右揭時、地以熱水
    燙傷被害人吳韋霖之事實，惟矢口否認有何過失傷害犯行，辯稱：是吳韋霖的叔
    叔戊○○沒看好吳韋霖，讓他衝進我在工作的攤位，當時我正背對著通道在舀水
    ，吳韋霖是從我背後自己撞上來而被燙傷的，我沒有過失云云。經查：
（一）右揭犯罪事實，業據告訴人甲○○指訴明確，核與帶同吳韋霖至現場之目擊證
      人戊○○（吳韋林之乾爸，未經收養）供述情節大致相符，亦與證人丙○○、
      己○○、乙○○○等人證述之情節大致相符（均係被告攤位附近之六合夜市內
      攤販，見本院九十年十二月十三日審判筆錄），並有被害人吳韋霖受傷後之相
      片三紙可憑（警卷），又被害人吳韋霖受有右揭傷害之事實，並有診斷證明書
      多紙、病歷資料一份附卷足憑。
（二）次查，依附表之攤位位置圖及卷內所附現場相片所示，八寶冰攤位與魚丸湯攤
      位之間確有通道可供人通行至攤位後方之顧客用餐區，而被告燒煮熱水之處，
      即位於該通道之行進路線中，是以被告自燒煮熱水處欲將燒滾之熱水舀至其海
      產粥攤位時，自應先行查看有無行人行經該通道，以免燙及行經該處之人，觀
      諸當時狀況並無不能注意之情形，竟未注意及此，逕自持裝有滾燙熱水之小水
      鍋欲至其海產粥攤位，致行經該處而未注意前方動態之吳韋霖撞及之，因而受
      傷，是以被告就被害人之前揭傷勢顯有過失自明，且其過失行為與被害人之傷
      勢自亦具有因果關係。至被害人吳韋霖雖亦未注意被告位於其前方而撞及被告
      ，然被害人之與有過失，並不影響被告過失犯行之成立，併此敘明。
（三）至被告雖辯稱：當時我正彎腰背對著通道在舀水，吳韋霖是從我後面自己撞上
      來而被燙傷的云云，惟依診斷書所載，被害人遭燙傷之部位係分佈於臉部、頸
      部、軀幹、雙上肢，而由被害人受傷照片以觀，其頭部正面（臉）、背面亦均
      遭燙傷，有紅腫、流血之情形，可知當時熱水確係由被害人之頭頂灑下，果若
      被害人當時係立於被告身後，豈可能受有前開傷勢？是以被告前開辯解自不足
      採信。
（四）被害人之臉部、頸部、軀幹、雙上肢等部位共佔總體表百分之二十二的面積受
      有二至三度燙傷等情，已如前述，而二至三度皮膚燙傷，經皮膚移植後雖傷口
      癒合，但會有疤痕產生，皮膚功能已完全受損；又被害人之現況合併有頭頸部
      、前胸、左上肢燒傷後疤痕攣縮，已接受多次重建手術，現在狀況疤痕仍未穩
      定，仍需多次手術，有些疤痕不能切除；而臉部、雙上肢、軀幹肥厚疤痕須經
      多年追蹤觀察，也需多次手術，但外觀不能完全恢復，需接受長期復健治療等
      情，以上有國軍左營醫院九十一年三月四日、同年一月十日之函文各一份及國
      軍八０六總醫院八十九年六月二日之甲種（專供訴訟使用）診斷證明書一紙分
      別在卷可憑。且查被害人於九十年八月七日業經鑑定為輕度顏面傷殘，有中華
      民國身心障礙手冊影本一紙在卷可參，綜上，被害人之身體確受有重大不治或
      難治之傷害。
二、查被告係以燒煮、販賣海產粥為業之攤販，業據被告自承無誤，為從事燒煮、販
    賣海產粥業務之人無誤。又被害人身體所受之右揭傷勢，確屬重大不治或難治之
    傷害，已如前述，應屬刑法第十條第四項第六款所謂之重傷害。是以核被告所為
    ，係犯刑法第二百八十四條第二項前段（起訴書誤載為同條項前段）之業務過失
    致重傷罪。審酌因被告一時失慮，欲舀熱水至攤位時疏未注意被害人進入通道，
    致稚齡被害人因而受有右揭二至三度燙傷之傷害，所受傷勢非輕，然被害人就本
    件傷害結果之發生亦有過失，及被告迄未與告訴人達成民事和解等一切情狀，爰
    量處如主文所示之刑。又被告行為後，刑法第四十一條業於九十年一月十日修正
    公布施行，並於同年月十二日生效，將修正前之刑法第四十一條規定與修正後同
    法第四十一條第一項之規定相互比較後，修正後之刑法第四十一條第一項就得宣
    告易科罰金之範圍較修正前之舊法為廣，是依刑法第二條第一項前段規定，自應
    適用裁判時較有利於被告之法律即修正後之刑法第四十一條第一項規定，併諭知
    易科罰金之折算標準。
據上論斷，應依刑事訴訟法第二百九十九條第一項前段，刑法第二條第一項前段，第
二百八十四條第二項後段，第四十一條第一項前段，罰金罰鍰提高標準條例第一條前
段、第二條，判決如主文。
本案經檢察官李廷輝到庭執行職務。
中      華      民      國      九十一      年      四    月    十六    日
                                  臺灣高雄地方法院刑事第六庭
                                      法  官  周  玉  群
右正本證明與原本無異。
如不服本判決，應於判決送達後十日內，向本院提出上訴狀。
                                      書記官  陳  瓊  芳
中      華      民      國      九十一      年      四    月    十六    日
附錄本案論罪科刑法條：
刑法第二百八十四條第二項：
  從事業務之人，因業務上之過失傷害人者，處一年以下有期徒刑、拘役或一千元以
  下罰金。致重傷者，處三年以下有期徒刑、拘役或二千元以下罰金。
